最高法院刑事判決　　　　　　　　　 110年度台上字第5456號
上　訴　人　陳宏全 
上列上訴人因違反槍砲彈藥刀械管制條例案件，不服臺灣高等法
院高雄分院中華民國110年5月6日第二審判決（110年度上訴字第
50號，起訴案號：臺灣屏東地方檢察署108年度偵字第9556號、1
09年度偵字第186號），提起上訴，本院判決如下：
    主  文
上訴駁回。
    理  由
一、按刑事訴訟法第377 條規定，上訴於第三審法院，非以判決
    違背法令為理由，不得為之。是提起第三審上訴，應以原判
    決違背法令為理由，係屬法定要件。如果上訴理由書狀並未
    依據卷內訴訟資料，具體指摘原判決不適用何種法則或如何
    適用不當，或所指摘原判決違法情事，顯與法律規定得為第
    三審上訴理由之違法情形，不相適合時，均應認其上訴為違
    背法律上之程式，予以駁回。
二、本件原判決撤銷第一審之科刑判決，改判論處上訴人陳宏全
    未經許可，寄藏可發射子彈具有殺傷力之改造手槍罪刑，已
    載敘所憑之證據及憑以認定之理由。
三、按刑之量定，係屬事實審法院得依職權自由裁量之事項，倘
    法院已就卷內資料整體觀察並綜合考量，且以被告之責任為
    基礎，審酌刑法第57條各款所列事項而為刑之量定，若未逾
    越法定刑度及濫用其權限，即無違法可言。又司法院釋字第
    775號解釋，以刑法第47條第1項規定不分情節，一律須加重
    最低本刑，於不符合刑法第59條所定要件之情形下，致生行
    為人所受之刑罰超過其所應負擔罪責之個案，不符罪刑相當
    原則、比例原則。於此範圍內，在刑法第47條第1 項修正前
    ，為避免發生上述罪刑不相當之情形，法院應斟酌個案情形
    ，裁量是否依該規定加重最低本刑。查原判決已依卷內資料
    及上訴人之前科與執行情形，說明上訴人構成累犯之依據。
    復經審酌各情，認上訴人對刑罰反應力薄弱，所犯本案之罪
    ，倘加重其本刑，並未使其所受刑罰超過應負擔之罪責，且
    未致其人身自由因此遭受過苛侵害等情，而依法予以加重其
    刑，已依上開解釋意旨敘明其理由。併以上訴人已在原審自
    白犯罪，且供述本案手槍之來源為林文雄，復經林文雄到庭
    供證屬實，並有證人陳美珍之證詞可資補強，因而適用槍砲
    彈藥刀械管制條例第18條第4 項前段規定予以減輕其刑；並
    依法先加後減。再就上訴人所犯，如何認無刑法第59條酌減
    其刑規定之適用等節，逐予敘明後，以上訴人之責任為基礎
    ，依刑法第57條各款規定之量刑因素，審酌其無視禁令，仍
    寄藏改造槍枝，及其行為所生之危害，並念其於原審審理中
    已坦承犯行之態度，兼衡其犯罪之動機、手段、持有槍枝之
    數量與期間，及其智識程度、家庭生活、經濟狀況等一切情
    狀，而量處有期徒刑2年4月，併科罰金新臺幣5 萬元，已兼
    顧其有利及不利科刑因素，所處之刑既未逾越依前述規定加
    重、減輕後之法定刑範圍，復無違反罪責原則、公平原則之
    情事，自無違法可言。
四、上訴意旨仍謂：伊自始坦承不諱，已深具悔意，並具體供出
    槍枝來源為林文雄，復經林文雄到庭供認屬實。又伊有正常
    工作，已積極回歸社會，且伊前妻病重需要照顧，有情堪憫
    恕情形，原審未予審酌，雖依上開規定減輕其刑，然未考量
    伊係受託而罹犯本案之罪，並非忽視前案經執行完畢之警告
    ；另伊未持扣案槍枝危害社會，與其他持有槍、彈且造成危
    害社會之案件，顯然有別。原判決未斟酌上情，仍逕依累犯
    規定加重其刑，復認伊無適用刑法第59條規定酌予減輕之餘
    地，而量處上開刑期，顯不合罪刑相當原則，對伊亦屬不公
    云云，係就原審刑罰裁量職權之合法行使及原判決理由已明
    白論敘之事項，泛言指摘為違法，難謂已符合首揭法定上訴
    要件，應認其上訴為不合法律上之程式，予以駁回。
據上論結，應依刑事訴訟法第395條前段，判決如主文。
中    華    民    國   110    年    9     月    29    日
                  刑事第五庭審判長法  官  吳  信  銘  
                                  法  官  梁  宏  哲  
                                  法  官  沈  揚  仁  
                                  法  官  蔡  廣  昇  
                                  法  官  何  菁  莪  
本件正本證明與原本無異
                                  書記官
中    華    民    國   110    年    10    月    12    日